【裁判字號】    92,易,454
【裁判日期】    920402
【裁判案由】    傷害等
【裁判全文】
臺灣臺中地方法院刑事判決                          九十二年度易字第四五四號
    公  訴  人  臺灣臺中地方法院檢察署檢察官
    被      告  丙○○
右列被告因傷害等案件，經檢察官提起公訴（九十一年度偵字第一五九三八號），本
院判決如左：
    主  文
丙○○傷害人之身體，處拘役參拾伍日，如易科罰金，以參佰元折算壹日；又損壞他
人之風扇、微波爐、電話，足以生損害於他人，處拘役貳拾伍日，如易科罰金，以參
佰元折算壹日，應執行拘役伍拾玖日，如易科罰金，以參佰元折算壹日。
    事  實
一、周正鋒之母周廖芳嬌曾遭甲○○○、乙○○夫婦冒標會款而有債務糾紛，而於民
    國（下同）九十一年五月六日二十三時三十分許，因認周廖芳嬌已至廖阿純家中
    索債，乃與其弟周文彬（另由台灣台中地方法院檢察署檢察官為不起訴處分）共
    同前往甲○○○位於台中縣豐原市○○路二二四巷七號五樓住處，尋找周廖芳嬌
    未果。丙○○與甲○○○及乙○○夫婦即再因雙方之債權債務問題發生口角，爭
    執中丙○○竟基於毀損之故意，將廖阿純所有之風扇、微波爐砸落地面，並將電
    話拉斷，致前開物品毀壞不堪使用。另行基於傷害之故意，以手掐住脖子及拳頭
    毆擊之方式毆打甲○○○，致甲○○○受有頭部挫傷合併腦震盪及後腦瘀血腫五
    Ｘ五公分及頸部多處瘀血及挫傷、胸部挫傷，右下背挫傷及多處擦傷之傷害。
二、案經甲○○○訴由台中縣警察局豐原分局移送臺灣臺中地方法院檢察署檢察官偵
    查起訴。
    理  由
一、訊據被告丙○○坦承有動手毆打甲○○○等情，惟矢口否認有毀損犯行，辯稱：
    伊與甲○○○案發當天發生衝突，但係甲○○○先動手打人伊才還手，伊在衝突
    的過程中不小心打翻微波爐而已，沒有故意毀損任何東西，而且甲○○○所受之
    傷害也沒有診斷證明書所寫的那樣嚴重云云，惟查右揭傷害、毀損之犯行，業據
    被害人於偵審中指訴歷歷，核與證人乙○○即被害人之夫證述情節相符，並有診
    斷證明書一紙、本院調閱之甲○○○之病歷影本一份及相片十幀附卷可憑，而證
    人戊○○及丁○○即被害人之鄰居均到庭結證稱：被告在案發前有在外踢被害人
    大門之情形等語，證人丁○○並結證稱：「：：他們進去門就關起來，我在樓梯
    口有聽到裡面很大的聲響，很雜好像吵架的聲音，：：他們進去就已經在吵架，
    之後就有很大的聲響」等語明確，再參酌現場相片中顯示，本案案發現場礦泉水
    整箱散落在地上、箱子變形、電風扇碎片散落在地、微波爐外殼一側掉落，且旁
    邊有一散落之插頭座，相當凌亂，又一般微波爐重量非輕，不可能輕易不小心碰
    觸即撥落地面等情形，堪認被告丙○○當時有故意摔壞東西之舉動，被告辯稱係
    不小心云云，顯不足採，又被害人甲○○○脖子上有瘀血、挫傷，有相片二幀附
    卷可憑，其病歷資料亦顯示其有腦震盪之情形，參諸被害人受傷之部位及受傷之
    情形，及比較被害人之身形瘦弱，已屆天命之年，而被告身形壯碩，正值青壯，
    實力相距甚遠，被告欲自衛，輕而易舉，何以會造成被害人身體多處，甚至頸部
    之傷害？再查證人周文彬為本案關係人，且係被告之弟，其證述被告未有傷害、
    毀損之行為，自難認可採，復查被害人受傷之事實，有診斷證明書及病歷可證，
    且有相片二幀足資證明，已如前述，證人張廖鳳英亦證述有看到被害人脖子上有
    傷等語明確，是以證人張廖鳳英證稱：「後來護士進來說照Ｘ光片，結果沒有問
    題」等語，尚不足以推翻前開診斷證明書及病歷之記載。被告前開辯解均不足採
    ，被告犯行堪以認定。
二、核被告所為係犯刑法第二百七十七條第一項之傷害罪及同法第三百五十四條之毀
    損罪。被告所犯前開二罪犯意各別、罪名亦殊，應分論併罰。爰審酌被告素行良
    好，本案犯罪動機為被害人之夫乙○○冒標會款而有債務糾紛，且本案係為了尋
    母心切，一時失控而有傷害、毀損犯行、被告與被害人有親屬關係，被害人為被
    告之長輩，傷害之情形不嚴重，且毀損之物品價值不高及犯後坦承部分犯行等一
    切情狀，量處如主文所示之刑，並均諭知易科罰金之折算標準且定應執行刑。
三、公訴意旨另以被告於前開時地有毀損被害人所有之時鐘乙節，，亦涉有刑法第三
    百五十四條之罪嫌云云。按刑法第三百五十四條之毀損他人物品罪，係以毀棄、
    損壞他人物品或致令不堪用為構成要件，所謂損壞，乃指物品之全部或一部因其
    損壞致喪失效用者而言（參見最高法院八十六年度台上字第三二三號判決）。經
    查前開時鐘經通電後仍能正常運轉，並未失其效用，業據本院當庭勘驗，制有勘
    驗筆錄在卷，且經告訴人自承在卷，是以公訴人以該物品亦同遭損壞乙節，容有
    誤會，惟公訴人認該部分與前開論罪科刑（指毀損部分）部分有實質上一罪之關
    係，爰不另為無罪之諭知。
據上論斷，應依刑事訴訟法第二百九十九條第一項前段，刑法第二百七十七條第一項
、第三百五十四條、第四十一條第一項前段、第五十一條第六款，罰金罰鍰提高標準
條例第一條前段、第二條，判決如主文。
中    華    民    國      九十二      年       四      月     二    日
                                臺灣臺中地方法院刑事第二庭
                                      法  官  陳 如 玲
右正本證明與原本無異。
如不服本判決，應於判決送達後十日內向本院提出上訴狀，上訴於臺灣高等法院臺中
分院( 須附繕本 )。
                                      書記官
中    華    民    國      九十二      年       四      月     七    日
附錄論罪科刑法條
刑法第二百七十七條第一項：傷害人之身體，處三年以下有期徒刑、拘役或一千元以
下之罰金。
刑法第三百五十四條：毀棄、損壞前二條以外之他人之物或致令不堪用，足以生損害
於公眾或他人者，處二年以下有期徒刑、拘役或五百元以下罰金。


司法院資訊處製作；財團法人民間司法改革基金會備份。
